【裁判字號】    97,抗,297
【裁判日期】    971231
【裁判案由】    返還擔保金
【裁判全文】
臺灣高等法院臺南分院民事裁定           97年度抗字第297號
抗  告  人  甲○○○
            丙 ○ ○
上列抗告人因與相對人乙○○間聲請返還擔保金事件，對於中華
民國97年9月26日臺灣臺南地方法院所為裁定（97年度聲字第913
號）提起抗告，本院裁定如下：
    主      文
抗告駁回。
抗告訴訟費用新台幣壹仟元由抗告人負擔。
    理      由
一、按訴訟終結後，供擔保人證明已定20日以上之期間，催告受
    擔保利益人行使權利而不行使者，法院應依供擔保人之聲請
    ，以裁定命返還其提存物，民事訴訟法第104條第1項第3款
    定有明文。依同法第106條規定，上開有關供訴訟費用擔保
    之規定，於因假扣押供擔保之情形準用之。是其所謂之「訴
    訟終結」，係指依假扣押所保全之請求提起之本案訴訟終結
    。
二、經查：本件相對人（即原聲請人）主張伊與抗告人間侵權行
    為損害賠償事件，相對人前依原法院93年度裁全字第1341號
    民事假扣押裁定為擔保假扣押，曾提供新台幣200,000元為
    擔保金，並以原審法院93年度存字第757號提存事件提存後
    ，聲請原審法院以93年度執全字第738號假扣押執行抗告人
    所有財產在案。茲因本案訴訟（原審93年度訴字第844號請
    求侵權行為損害賠償事件、本院93年度上易字第228號、最
    高法院94年度台上字第977號）業經終結，而相對人亦已定
    20 日以上期間催告受擔保利益人即抗告人行使權利而未行
    使，爰聲請返還擔保金等情，業據相對人提出提存書、假扣
    押裁定、最高法院94年度台上字第977號民事裁定及確定證
    明書、存證信函、掛號郵件回執為證，且經原法院調卷並查
    證屬實，並有原法院民事紀錄科查詢表在卷可參（見原審卷
    第19 頁），並經本院調閱原法院93年度執全字第738號、97
    年度執字第14401號執行卷查明無訛，足証相對人主張伊已
    於訴訟終結後，定20日以上之期間，催告抗告人行使權利而
    未行使等語，應堪信為真實，是相對人聲請法院以裁定命返
    還提存款，依法自屬有據，應予准許。
三、雖抗告人主張：相對人前曾持原審法院93年度裁全字第1341
    號假扣押裁定聲請原審法院以93年度執全新字第738號，對
    債務人即抗告人甲○○○在台南區中小企業銀行北台南分行
    之0000000000000號帳戶內之存款債權為假扣押，假扣押金
    額共計30,320元，惟本件抗告人既已清償完畢全部款項，然
    上開抗告人甲○○○所有之存款債權迄今仍在相對人假扣押
    執行中，未據相對人撤回執行，致抗告人甲○○○受損甚鉅
    。是以，本件應供擔保之原因尚未消滅，在相對人尚未撤銷
    對抗告人在第三人台南區中小企業銀行帳戶中存款債權之假
    扣押前，不應准許相對人取回上開擔保金云云。然查相對人
    以原審93年度裁全字第1341號假扣押裁定及93年度存字第75
    7號提存書請求執行抗告人所有之執行標的物（原審93年度
    執全字第738號）有二：抗告人丙○○所有臺南市○區○
    ○段21之50及25之1號土地；抗告人甲○○○於第三人台
    南區中小企業銀行北台南分行中之存款債權。而該聲請查封
    抗告人丙○○之財產部分，因與原審91年度執全字第2419號
    假扣押執行事件債權人曾福趾聲請執行已經查封之財產相同
    ，併由該案辦理，有原審93年4月22日南院慶93執全新字第
    738號通知可按（見原審93年度執全字第738號卷第41頁），
    並已拍賣完畢製作分配表，此亦有原法院90年度執字第1042
    0號分配表可按。惟相對人同時亦假扣押抗告人甲○○○於
    第三人台南區中小企業銀行北台南分行中之存款債權30,320
    元部分，有第三人台南區中小企業銀行北台南分行93年4月2
    8日（93）南銀北分字第162號函可按（見原審93年度執全字
    第738號卷第48頁）。另查相對人對抗告人丙○○假扣押執
    行抗告人丙○○所有臺南市○區○○段21之50及25之1號土
    地因併入他案已拍賣完畢取得分配款，相對人原毋庸就此部
    分撤回假扣押執行。而就抗告人甲○○○在第三人台南區中
    小企業銀行北台南分行之存款債權部分之假扣押執行，相對
    人雖未撤回，但原審法院就抗告人甲○○○於第三人台南區
    中小企業銀行北台南分行中之存款債權即30,238元部分之假
    扣押執行，該部分已於97年5月27日經原法院97年度執字第
    14401號案號由債權人張沈鳳英收取完畢，堪認假扣押執行
    標的物已執行完畢，相對人亦無庸就此部分撤回假扣押執行
    等情，亦經本院調閱原審法院97年度執字第14401號卷，第
    三人台南區中小企業銀行北台南分行亦已將扣押款30,238元
    支付原審法院，於97年5月22日由假扣押債權人張沈鳳英具
    領無誤，此有原審法院發還領款收據附於該卷可憑，則該假
    扣押案件標的物既經原審97年度執字第14401號收取完畢，
    相對人自無庸再為撤回前開假扣押執行之聲請，何況本件係
    相對人本案訴訟部分勝訴確定而告訴訟終結，而非未經本案
    訴訟，因撤銷假扣押聲請及執行程序終結之訴訟終結，更無
    庸再為撤回前開假扣押執行之聲請，抗告人此部分之抗辯，
    自無足取。
四、綜上，相對人依民事訴訟法第106條，準用同法第104條第1
    項第3款規定，聲請返還提存物200,000元，為有理由，應予
    准許。原裁定准予相對人之聲請而裁定返還本件擔保金200,
    000元，尚無不合。抗告意旨執此指摘原裁定不當，求為廢
    棄，為無理由。
五、據上論結，本件抗告為無理由，依民事訴訟法第495條之1第
    1項、第449條前段、第95條、第78條，裁定如主文。
中    華    民    國    97    年    12    月    31    日
                  民事第二庭    審判長法  官  丁振昌
                                      法  官  吳上康
                                      法  官  李素靖
上為正本係照原本作成。
不得抗告。
中    華    民    國    97    年    12    月    31    日
                                      書記官  林鈴香


司法院資訊處製作；財團法人民間司法改革基金會備份。
